【裁判字號】    92,易,67
【裁判日期】    920211
【裁判案由】    違反保護令等
【裁判全文】
臺灣新竹地方法院刑事判決                            九十二年度易字第六七號
    公  訴  人  臺灣新竹地方法院檢察署檢察官
    被      告  丙○○
右列被告因違反保護令等案件，經檢察官提起公訴（九十一年度偵字第六五二○、六
九六四號），本院判決如左：
    主  文
丙○○連續違反法院依家庭暴力防治法第十三條所為禁止直接或間接騷擾行為之裁定
，處有期徒刑肆月，如易科罰金，以佰元折算壹日。
被訴傷害乙○○○部分公訴不受理。
    事  實
一、丙○○係甲○○之夫，二人間具有家庭暴力防治法第三條第一款所稱之家庭成員
    關係，惟丙○○沈迷於酒精，酒後時有暴力之行為，致雙方感情不睦，因丙○○
    曾於民國九十年九月二十三日毆打甲○○而實施家庭暴力之事實，經甲○○聲請
    ，本院於九十年十二月二十日，依家庭暴力防治法第十三條第二項第一、二款之
    規定，以九十年度暫家護字第三九一號核發內容為禁止丙○○對甲○○實施身體
    或精神上不法侵害之行為，且不得直接或間接對於甲○○為騷擾之聯絡行為之民
    事暫時保護令，然丙○○不知警惕，於九十一年一月間，因違反上開暫時保護令
    ，經本院於九十一年八月六日，以九十一年度易字第三○八號判決判處拘役五十
    九日，如易科罰金以三百元折算一日確定，甫於九十一年九月二十六日易科罰金
    執行完畢。期間本院復於九十一年六月二十日，以甲○○有再受家庭暴力之危險
    為由，核發九十一年度家護字第一四四號、內容同上之民事通常保護令，該保護
    令業經送達於丙○○，詎丙○○竟仍不知悔改，而基於違反該民事通常保護令之
    概括犯意，先於九十一年十月三十一日十七時二十分許，在新竹市○○路○段二
    一四巷一二二弄十六號前，以三字經為謾罵甲○○之騷擾行為，復於同年十二月
    五日十二時二十分許，在新竹市○○路○段二一四巷一二二弄十二號前，再次以
    三字經謾罵甲○○，並拉扯甲○○之衣服，而違反上開民事通常保護令所為禁止
    實施家庭暴力行為。
二、案經甲○○訴由新竹市警察局第一分局報請臺灣新竹地方法院檢察署檢察官偵查
    起訴。
    理  由
壹、有罪部分：
一、訊據被告丙○○固坦承收受前揭通常保護令，及曾於上揭時間，至上揭地點等情
    ，惟矢口否認有辱罵告訴人甲○○之犯行，辯稱：十月三十一日當日，是因為伊
    收到台灣台中地方法院之民事裁定，伊去問甲○○教她不要被兒子曾保鈞騙了，
    十二月五日當日，是因我要跟甲○○拿鑰匙去複製，跟她搶戶口名簿，有拉到甲○○的衣服云云，惟查：
（一）被告與告訴人甲○○為夫妻關係，告訴人前因遭受被告實施不法侵害行為，經
      本院先後以九十年度暫家護第三九一號、九十一年度家護字第一四四號核發內
      容為禁止被告對告訴人實施身體或精神上不法侵害行為，且不得直接或間接對
      於甲○○為騷擾之聯絡行為之民事暫時及通常保護令，上開通常保護令並於九
      十一年七月一日送達於被告，有上開民事暫時、通常保護令各一件暨送達證書
      一件附卷可參，而被告對此事實亦坦承在卷。
（二）又被告確有於前揭時地對其妻甲○○為騷擾之行為，除據告訴人甲○○於警、
      偵訊及本院審理時指訴十月三十一日當天，被告沒有原因的就過來罵三字經甚
      至比三字經更難聽的話，：：當天被告並沒有提到我兒子的事，也沒有拿台中
      地院之裁定給我看等語綦詳外，另據證人乙○○○於本院審理時證稱：十月三
      十一日當天，被告過來就一直罵甲○○三字經等語在卷，而被告亦不否認十二
      月五日當日，確有出手拉扯告訴人甲○○之衣服，再參酌被告於九十一年一月
      間，亦曾因以謾罵告訴人甲○○之方式為騷擾行為，而經本院以九十一年度易
      字第三○八號判處拘役五十九日確定在案，顯見告訴人指訴之事實應非虛假，
      被告前開所辯顯係卸責之詞，不足採信。被告於接獲通常保護令後，明知不得
      對甲○○為騷擾之行為後，竟仍對甲○○予以辱罵三字經，顯已違背保護令甚
      明。則本件事證已臻明確，被告犯行洵堪認定，應依法論科。
二、核被告丙○○所為，係犯家庭暴力防治法第五十條第二款之違反保護令罪。被告
    先後二次犯行，時間緊接，觸犯基本構成要件相同之罪名，顯係基於概括犯意反
    覆為之，為連續犯，應依刑法第五十六條規定，論以一罪，並加重其刑。爰審酌
    被告漠視本院所核發通常保護令內容，一再違反保護令之規範，對告訴人甲○○
    為騷擾之行為，前因違反保護令罪經本院判處拘役五十九日後，仍再為本件犯行
    ，毫無悔意，不知自省，及對告訴人所造成之傷害，暨被告犯後仍飾詞狡辯，態
    度並不佳等一切情狀，量處如主文所示之刑，並諭知易科罰金之折算標準，以資
    懲儆。
貳、不受理部分：
一、公訴意旨另以：被告丙○○於九十一年十月三十一日十七時二十分許，在新竹市
    ○○路○段二一四巷一二二弄十六號前，因懷疑告訴人乙○○○挑撥被告與甲○○間之夫妻感情，竟基於傷害之犯意，徒手毆打乙○○○，致乙○○○受有左臉
    部及左上頸部紅腫之傷害，因認被告此部分行為係成立刑法第二百七十七條第一
    項傷害罪嫌等語。
二、惟按告訴乃論之罪，告訴人於第一審辯論終結前得撤回其告訴，又告訴經撤回者
    ，法院應諭知不受理判決，刑事訴訟法第二百三十八條第一項、第三百零三條第
    三款分別定有明文。次按刑法第二百七十七條第一項之傷害罪，依同法第二百八
    十七條前段規定，須告訴乃論，茲因告訴人乙○○○於本院辯論終結前當庭撤回
    告訴，有本院九十二年一月二十九日審理筆錄及聲請撤回告訴狀一紙在卷可稽，
    揆諸首開法條規定，就被告所涉傷害告訴人乙○○○部分即應諭知公訴不受理之
    判決。
據上論斷，應依刑事訴訟法第二百九十九條第一項前段、第三百零三條第三款，家庭
暴力防治法第五十條第二款，刑法第十一條前段、第五十六條、第四十一條第一項前
段、罰金罰鍰提高標準條例第二條，判決如主文。
本案經檢察官陳榮林到庭執行職務。
中      華      民      國    九十二      年      二      月    十一    日
                                臺灣新竹地方法院刑事第二庭
                                    法  官
右正本證明與原本無異。
如不服本判決，應於判決送達後十日內向本院提出上訴狀( 應附繕本 )，上訴於
臺灣高等法院。
附錄本判決論罪引用之法條：
家庭暴力防治法第五十條第二款：
違反法院第十三條、第十五條所為之下列裁定者，為本法所稱之違反保護令罪，處三
年以下有期徒刑、拘役或科或併科新台幣十萬元以下罰金：
二、禁止直接或間接騷擾、接觸、通話或其他連絡行為。


司法院資訊處製作；財團法人民間司法改革基金會備份。
